【裁判字號】    91,訴,310
【裁判日期】    920423
【裁判案由】    槍砲彈藥刀械管制條例
【裁判全文】
臺灣臺南地方法院刑事判決                          九十一年度訴字第三一號
    公  訴  人  臺灣台南地方法院檢察署檢察官
    被      告  甲○○
右列被告因違反槍砲彈藥刀械管制條例案件，經檢察官提起公訴（九十一年度偵字第
一六二七號），本院判決如左：
    主  文
甲○○未經許可，寄藏可發射子彈具有殺傷力之改造玩具手槍，處有期徒刑壹年肆月
，併科罰金新台幣伍萬元，罰金如易服勞役以新台幣玖佰元即銀元參佰元折算壹日。
扣案改造玩具手槍壹支沒收。
    事  實
一、甲○○之友人郭一色（業已死亡）於民國（下同）八十八年七、八月間某日，至
    台南市○區○○路二段六四０巷六八弄四號甲○○住處，將可發射子彈具有殺傷
    力仿轉輪手槍之改造玩具手槍一支，及供該手槍用具殺傷力之改造子彈四發（直
    徑均為六ｍｍ，公訴意旨誤為一發），託甲○○寄藏，甲○○明知未經許可，不
    得持有上述槍彈，竟仍應允郭一色之要求，而代為寄藏在其上開住處之廚房天花
    板上方，未經許可而持有上開槍彈。嗣於九十一年二月六日十三時三十分許，經
    警持搜索票至甲○○住處搜索時，當場查獲上開仿轉輪手槍之改造玩具手槍一枝
    、改造玩具子彈（直徑六ｍｍ）六顆。
二、案經台南市警察局第五分局報告台灣台南地方法院檢察署檢察官偵查起訴。
    理  由
一、右揭事實業據被告甲○○坦承不諱，且有上述具殺傷力之仿SMITH & WESSON廠點
    三五七MAGNUM型轉輪手槍製造之改造玩具手槍一枝，以及直徑約六ｍｍ鋼珠改造
    而成之改造子彈六顆扣案，有扣押物品清單一紙附卷足憑，足以補強被告自白之
    真實性；再扣案槍彈經送鑑定，依內政部警政署刑事警察局九十一年三月七日刑
    鑑字第０九一００三四六九五號、九十一年八月七日刑鑑字第０九一０二０一九
    七四號鑑驗通知書所載上開槍彈除改造子彈中二顆（一顆雖可擊發，惟因無法將
    彈頭推出，而不具殺傷力；另一顆因雖可擊發，但彈頭之發射動能甚微，認不具
    殺傷力）外，皆具有殺傷力，有各該鑑驗通知書在卷可證。是被告甲○○上開寄
    藏具有殺傷力之改造槍彈之犯行事證已臻明確，其犯行應予依法論科。
二、核被告甲○○所為，係犯槍砲彈藥刀械管制條例第十一條第四項之未經許可，寄
    藏可發射子彈具有殺傷力之改造玩具手槍罪、同條例第十二條第四項之未經許可
    ，寄藏子彈罪。被告以一寄藏行為，同時寄藏改造手槍及子彈，觸犯構成要件不
    相同之罪名，為想像競合犯，應從一重之未經許可寄藏可發射子彈具有殺傷力之
    改造玩具手槍罪論處。爰審酌被告犯罪動機及犯罪手段，且犯後深自悔悟等一切
    情狀，量處如主文所示之刑，罰金部分，並諭知易服勞役之折算標準，以示懲儆
    。至扣案上開改造手槍一枝係違禁物，依法宣告沒收。改造子彈六發，經試射結
    果，四顆有殺傷力，二顆無殺傷力，有殺傷力部分，已經試射，不再諭知沒收，
    無殺傷力部分，與前述論罪部分，有裁判上一罪關係，已如前述，自為判決效力
    所及，而不另為無罪之諭知。
三、按槍砲彈藥刀械管制條例第十九條第一項規定：「犯第七條、第八條、第十條、
    第十一條、第十二條第一項至第三項、第十三條第一項至第三項之罪，經判處有
    期徒刑者，應於刑之執行完畢或赦免後，令入勞動處所，強制工作，其期間為三
    年。」此項規定不問對行為人有無預防矯治其社會危險性之必要，一律宣付強制
    工作三年，限制其中不具社會危險性之受處分人之身體、自由部分，其所採措施
    與欲達成預防矯治之目的及所需程度，不合憲法第二十三條所定之比例原則。犯
    上開條例第十九條所定之罪，不問對行為人有無預防矯治其社會危險性之必要，
    一律宣付強制工作三年之部分，與本解釋意旨不符，應自本解釋公布之日起不予
    適用，司法院大法官會議於八十七年十二月十八日著有釋字第四七一號解釋。查
    被告雖係犯槍砲彈藥刀械管制條例第十一條第四項之未經許可，寄藏具有殺傷力
    之改造長槍罪，並經本院判處有期徒刑在案，然被告於八十八年間寄藏前開改造
    手槍及子彈後，並未持以犯罪，有台灣高等法院被告全國前案紀錄表一紙附卷可
    稽，尚難認被告具有犯罪習慣或以犯罪為常業或因遊蕩或懶惰成習而犯罪之情事
    ，況其未經許可，寄藏前開前開子彈及手槍，亦經本院判處有期徒刑一年四月，
    已足以達到預防其再犯之特別目的，而認對被告無預防矯治其社會危險性之必要
    ，依據上開司法院大法官會議解釋，並無槍砲彈藥刀械管制條例第十九條第一項
    規定之適用，故不予宣告於刑之執行完畢或赦免後，令入勞動處所，強制工作參
    年，附此敘明。
據上論斷，應依刑事訴訟法第二百九十九條第一項前段，槍砲彈藥刀械管制條例第十
一條第四項、第十二條第四項，刑法第十一條前段、第五十五條、第三十八條第一項
第一款、第四十二條第二項，罰金罰鍰提高標準條例第二條，判決如主文。
本案經檢察官宋宗儀到庭執行職務
中    華    民    國      九十二        年      四    月    二十三      日
                                  臺灣臺南地方法院刑事第三庭
                                          法  官  謝家宜
右正本證明與原本無異。
如不服本判決，應於判決送達後十日內，向本院提出上訴狀。
                                          書記官  朱小萍
中    華    民    國      九十二        年      四    月    二十三      日
附錄法條：
槍砲彈藥刀械管制條例第十一條
未經許可，製造、販賣或運輸第四條第一項第一款所稱其他可發射金屬或子彈具有殺
傷力之各式槍砲者，處五年以上有期徒刑，併科新臺幣一千萬元以下罰金。
未經許可，轉讓、出租或出借前項所列槍砲者，處三年以上十年以下有期徒刑，併科
新臺幣七百萬元以下罰金。
意圖供自己或他人犯罪之用，而犯前二項之罪者，處無期徒刑或七年以上有期徒刑，
併科新臺幣一千萬元以下罰金。
未經許可，持有、寄藏或意圖販賣而陳列第一項所列槍砲者，處一年以上七年以下有
期徒刑，併科新臺幣七百萬元以下罰金。
第一項至第三項之未遂犯罰之。
槍砲彈藥刀械管制條例第十二條第四項
未經許可，持有、寄藏或意圖販賣而陳列子彈者，處五年以下有期徒刑，併科新台幣
三百萬元以下罰金。


司法院資訊處製作；財團法人民間司法改革基金會備份。
